# 求助陈版主，预付租金的疑问。

提问人：liuweisheng 时间：2023-05-18 21:25:44
预付租金，是在预付账款体现，还是在租赁负债科目体现。谢谢版主解惑。

回答人：chenyiwei
预付租金通常被纳入使用权资产的账面价值中，不单列反映。
采用简化处理的低价值资产租赁和短期租赁中的预付租金一般是在预付账款或者其他流动资产中反映。如果低价值资产租赁的期限超过一年的，则预付租金也可能在长期待摊费用中列报。

提问人：liuweisheng 时间：2023-05-24 14:56:49
A公司租赁土地，租金 5 年支付一次，期末支付，每年租金 100 万元。
如果：第一个五年到期，如果支付 5 年租金，分录如下：
借：租赁负债 500
贷：银行存款 500
如果：第一个五年到期，如果支付 6 年租金（预付了 1 年），分录如下：
借：租赁负债 500
借：使用权资产 100
贷：银行存款 600
第二个五年期末支付了 4 年租金（因为第一个 5 年预付了 1 年）分录如下：
借：租赁负债 500
贷：使用权资产 100
贷：银行存款 400
这样处理是否正确，谢谢版主解惑。

回答人：chenyiwei
因为有一年的预付，所以第二个五年期末的租赁负债应只有 400 万。即：借：租赁负债 400 ，贷：银行存款 400 。
此时使用权资产已折旧完毕，不再能调整。